【裁判字號】    97,交聲,1130
【裁判日期】    971031
【裁判案由】    違反道路交通管理處罰條例聲明異議
【裁判全文】
臺灣桃園地方法院交通事件裁定        97年度交聲字第1130號
原處分機關  交通部公路總局新竹區監理所中壢監理站
異  議  人
即受處分人  甲○○
上列異議人因違反道路交通管理處罰條例案件，不服交通部公路
總局新竹區監理所中壢監理站中華民國97年6 月25日壢監裁罰字
第裁53-DB0000000號違反道路交通管理事件裁決書所為之處分，
聲明異議，本院裁定如下：
    主  文
異議駁回。
    理  由
一、原處分意旨略以：異議人即受處分人甲○○所有車號 0601-
    KA號自用小客車，於民國97年4月6日下午1 時35分許，行經
    桃園縣中壢市○○路○段2.5公里處，經以雷射測定行車時速
    為91公里，逾速限時速50公里達41公里，為桃園縣政府警察
    局交通隊中壢分隊逕行舉發，填製桃警局交第DB0000000 號
    舉發違反道路交通管理事件通知單，嗣異議人於97年5月5日
    到案陳述，但不予採信，爰於97年6 月25日經原處分機關以
    壢監裁字第裁53-DB0000000號裁決書，認異議人違反道路交
    通管理處罰條例第40條規定，處異議人罰鍰新臺幣（下同）
    2,000元，並依同條例第63條第1項第1款規定，記違規點數1
    點等語。
二、聲明異議意旨略以：伊於97年4月6日係駕車由桃園縣中壢市
    前往臺灣桃園國際機場上班，嗣於同日下午1 時35分許，途
    經桃園縣中壢市○○路○段2.5公里處時，遭測得行車時速達
    91公里，然伊在此路段從未超速，復至上班處所只需不到10
    分鐘路程，且於同日下午1 時56分許上班刷卡，期間相差21
    分鐘餘，實無法解釋其正常性，而懷疑測速之準確性，況先
    前經申訴亦未見檢定合格文件，亦未在300 公尺前設置警告
    牌，有違程序正義原則之虞，為此，爰依法聲明異議。
三、按汽車駕駛人，行車速度，超過規定之最高時速，或低於規
    定之最低時速，除有道路交通管理處罰條例第43條第1項第2
    款情形外（行車速度，超過規定之最高時速60公里以上），
    處1,200元以上2,400元以下罰鍰；汽車駕駛人有前條情形者
    ，除依原條款處罰鍰外，並記違規點數1 點，汽車駕駛人之
    行為有經以科學儀器取得證據資料證明其行為違規情形，當
    場不能或不宜攔截製單舉發者，得逕行舉發；前款之科學儀
    器應採固定式，並定期於網站公佈其設置地點，但汽車駕駛
    人之行為屬行車速度超過規定之最高速限或低於規定之最低
    速限情形者，不在此限；對於前款之違規行為，採用固定或
    非固定式科學儀器取得證據資料證明者，於一般道路須至少
    於100公尺，於高速公路、快速公路須至少於300公尺前，明
    顯標示之，道路交通管理處罰條例第40條、第63條第1項第1
    款、第7條之2 第1項第7款、第2項第9款、第3項分別定有明
    文。
四、經查：
  (一)異議人於97年4月6日下午1時35分許，駕駛車號0601-KA號自
    用小客車，行經桃園縣中壢市○○路○段2.5公里處，經桃園
    縣政府警察局交通隊中壢分隊以移動式雷達測速器，測得行
    車時速91公里，逾速限時速50公里達41公里，而予逕行舉發
    乙節，業據舉發單位函述明確，復有舉發照片1 紙在卷可稽
    ，堪以認定。再者，本件舉發所使用之移動式雷達測速器，
    甫經經濟部標準檢驗局於96年11月13日檢定合格，有效期間
    為96年11月13日至97年11月30日，此有雷達測速儀檢定合格
    證明書1 紙附卷足憑，則異議人於97年4月6日遭舉發超速違
    規時，該雷達測速器尚在有效期間內；復於97年3月至5月間
    ，經該雷達測速器舉發之超速違規案件，計有10件，除異議
    人案聲明異議及第DB0000000號係單號重複外，餘8件皆已自
    動繳納罰鍰（含吊扣牌照）結案，此亦有原處分機關97年10
    月20日竹監壢字第0970022288號函暨違規查詢報表1 份在卷
    可參，亟難認有積極證據證明該雷達測速器有故障之虞，是
    所測得之數據應屬可信。況且，該雷達測速器係利用都卜勒
    效應，經雷達天線發出固定頻率之無線電波打在行進中車輛
    上，再經車輛反射回來之電波視其頻率之變動，以計算該車
    之速率，且參本件舉發照片，其中僅有異議人車輛，別無何
    車輛在內，無干擾測速之因素存在，則此係經檢定合格有效
    之雷達測速器，以精準之儀器所測得車輛速率，應可認屬真
    實，自堪信異議人該時確以91公里之時速駕車通過，殆無疑
    義。
  (二)雖然，異議人固執前詞為辯，惟本件舉發之雷達測速器既仍
    在檢定合格之有效期間內，復無可認有故障之虞，自難謂所
    測得數值有誤，而有欠缺準確之情事存在。另者，本件舉發
    之段為桃園縣中壢市○○路○ 段（桃113丙線）2.5公里處往
    大園鄉方向，屬一般道路，且在該路段5公里、3.2公里處，
    分別在道路兩側設置「本路段常有測速照相請減速慢行」之
    固定式標示牌，並在2.7 公里處設置「前有測速照相」之活
    動式標示牌，距舉發超速地點相距2.5公里、0.7公里、 0.2
    公里不等，均已超過100 公尺，此有桃園縣政府警察局中壢
    分局97年10月16日中警交分字第0977043415號函暨現場圖、
    現場照片1 份附卷足佐，復上述固定式標示牌離地有相當高
    度，往來車輛均得辨識、注意，另再以活動式標示牌提醒，
    則異議人至遲行至2.7 公里處當應減速慢行以免受罰，而本
    件既不屬高速公路或快速公路，在100 公尺前設置標示牌已
    足，異議人所辯未在300 公尺前設置警告牌云云，洵屬無據
    ，不足以取。至於，異議人雖認其於同日下午1 時56分許，
    至任職之長榮空運倉儲股份有限公司上班乙節，固據提出該
    公司出勤資料查詢表為證，但本件已有明確事證可佐，已如
    前述，況依異議人所述，本件舉發地點與上班處所相距約10
    分鐘車程，倘因途中有事耽擱，抑或抵達公司未立即刷卡到
    班，亦可能產生20分鐘之時間落差，自難以其上班時間為何
    ，反推未有本件超速違規之事實，此節所辯，亦屬無據，委
    不足採。
  (三)是以，本件業經以科學儀器取得證據資料證明異議人行為違
    規情形，復因屬行車速度超過規定之最高速限，有當場不能
    及不宜攔截製單舉發情形，而予逕行舉發，並在100 公尺前
    明顯標示，是原處分機關據以罰處，核屬有據，足以為憑。
    至異議人所辯各節，均乏依據，不足採信。
五、綜上所述，異議人確有違規逾最高時速達41公里情事，至為
    明確。原處分機關依道路交通管理處罰條例第40條、第63條
    第1項第1款規定，並參酌道路交通管理事件統一裁罰基準表
    處以罰鍰2,000元、並記違規點數1點，核無違誤。是異議人
    本件聲明異議，為無理由，應予駁回。
據上論斷，應依道路交通管理處罰條例第87條第2 項，道路交通
案件處理辦法第19條，裁定如主文。
中    華    民    國    97    年    10    月    31    日
                  交通法庭      法  官  黃翊哲
以上正本證明與原本無異。
如不服本裁定，應於裁定送達後5 日內，以書狀敘述理由（須附
繕本），向本院提出抗告。
                                書記官  劉霜潔
中    華    民    國    97    年    10    月    31    日


司法院資訊處製作；財團法人民間司法改革基金會備份。
